Igor Smirnov

Automation Engineer – software developer



Automation Engineer met uitgebreide expertise in technische en software development (procesautomatisatie, safety control, security & audiovisual) en 30 jaar internationale ervaring in multinationals, grote ondernemingen en KMO's, zowel in profit als non-profit. Ik werk erg resultaaten oplossingsgericht en dit zowel zelfstandig als in teamverband. Mijn expertise wil ik verder inzetten bij een bedrijf in de Antwerpse regio.

DOMEINEN VAN EXPERTISE

engineering | programmeren | procesautomatisatie | safety control | security | audovisual | softwareontwikkeling | onderhoudstechniek | modelling | meet- en regeltechniek

2180 Ekeren +32 470 11 44 62 igor.smirnov@telenet.be ° 23/08/1966 | Belg

WERKERVARING

ENGIE Fabricom Security & Audiovisual, Aartselaar **Automation engineer - software engineer**

2008 - 2021

- Ontwikkelde softwaretoepassingen integreerde diverse security systemen: video, brand, inbraak, toegang, plcbesturingen
- Beheerde ICAROS security system (ISS)
- Programmeerde in C++, C#, PLC en toepassingen hierop

Belangrijke realisatie

- Integratie van Onvif compliant CCTV en video analytics (VCA) in ISS voor Luchtgaven Zaventem, Charleroi, Luik en etc.
- Integratie van parlophonie, videoparlophonie van Commend, plc in ISS voor Penitentiair Complex van Brugge

De Lijn, Antwerpen 2006 – 2007

Automatisatie onderhoudstechnicus Meet en Regeltechnieker

TP Zuid, Antwerpen 2004 – 2006

IT verantwoordelijke (vrijwilliger)

- Droeg verantwoordelijkheid voor Digora X-Ray Imaging support & analytic software development
- Beheerde het netwerk

Electon Automatika, Tashkent, Oezbekistan

1993 - 1999

Lead Automation Engineer

- Coördineerde R&D meet en branddetectie apparatuur
- Ontwikkelde ultrasonisch debietmeters en voorzag productie support

Ministerie van Sport, Tasjkent, Oezbekistan

Software Engineer

- Zette wiskundige modelling & analyse op
- Ontwikkelde software
- Berekende proces automatisatie

Ministerie van Geologie, Tasjkent, Oezbekistan

Software Engineer

- · Voerde wiskundige modelling & analyse uit
- Automatiseerde cartografie processen

OPLEIDING

- .Net Ontwikkelaar met C# (VDAB | Obelisk & Multimedia) | 2020
- .Net Ontwikkelaar met C# (Cevora) | 2007
- Onderhoudstechnicus (VDAB) | 2006
- Informatica Hoger onderwijs korte type (SCVO Birm, Antwerpen) | 2006
- Master Ingenieur Fysicus (Plechanov Universiteit (St-Petersburg) | 1989

PROGRAMMEERVAARDIGHEDEN

- .Net (C#, Managed C++)
- C++, C
- SQL
- JavaScript

TECHNISCHE KENNIS

- PLC (Omron, Wago, Siemens S5, S7, Emerson DeltaV)
- SCADA
- DCS

WERKOMGEVING

- Microsoft Visual Studio
- Borland Builder
- Siemens WinCC, TIA Portal
- Emerson DeltaV Control Studio

VAARDIGHEDEN

- organisatorisch sterk
- verantwoordelijkheidsgevoel
- resultaat- en oplossingsgericht
- rustig en stressbestendig
- open communicatie
- autonoom, maar ook sterke teamspeler

TALENKENNIS

- NEDERLANDS
- ENGELS
- RUSSISCH



1989 – 1990